臺灣新北地方法院板橋簡易庭民事簡易判決
111年度板簡字第1919號
原      告  華南商業銀行股份有限公司

法定代理人  黃俊智  
訴訟代理人  林君岳  
被      告  曾玉君即御君成實業



上列當事人間請求清償借款事件，經本院於民國111年9月19日言
詞辯論終結，判決如下：
    主      文
被告應給付原告新臺幣參拾玖萬零捌佰貳拾伍元，及自民國一百
一十一年二月十日起至清償日止，按週年利率百分之二計算之利
息，並自民國一百一十一年三月十一日起至清償日止，逾期在六
個月以內者，按上開利率百分之十，逾期超過六個月部分，按上
開利率百分之二十計算之違約金。
訴訟費用由被告負擔。
本判決得假執行。
    事實及理由
一、原告主張：被告於民國109年8月7日及同月10日與原告訂立
    授信契約書、授信動撥申請書兼借款憑證及增補契約暨申請
    書，向原告借款新臺幣（下同）50萬元，約定借款期間自10
    9年8月10日起至114年8月10日止，自第7個月起依年金法按
    月平均攤付本息，自110年3月28日起至114年8月10日止，按
    中華郵政股份有限公司二年期定期儲金機動利率加碼年率1.
    155％計息（目前年息2％），若未依約清償債務，逾期在六個
    月以內者，按約定利率10％，逾期超過六個月部分，按約定
    利率20％計收違約金，詎被告自111年2月10日起即未依約還
    本繳息，依約視為全部到期，尚欠如主文第1項所示之本息
    及違約金未清償，爰依消費借貸之法律關係提起本件訴訟等
    語。並聲明：如主文第1項所示。
二、被告則以：對於原告主張事實及請求之本息與違約金均不爭
    執等語資為抗辯。
三、原告主張之事實，業據提出與其所述相符之授信契約書、授
    信動撥申請書兼借款憑證、增補契約暨申請書、放款戶帳號
    資料查詢申請單、存款利率表、郵政儲金利率表等為證（見
    本院卷第15頁至第39頁），且為被告所不爭執（見本院卷第
    63頁），堪信為真實，堪以採憑。從而，原告依消費借貸之
    法律關係，請求被告給付如主文第1項所示，為有理由，應
    予准許。
五、本件係就民事訴訟法第427條訴訟適用簡易程序所為被告敗
    訴之判決，應依同法第389條第1項第3款規定，依職權宣告
    假執行。
據上論結，本件原告之訴為有理由，依民事訴訟法第436條第2項
、第78條、第389條第1項第3款，判決如主文。
中　　華　　民　　國　　111 　年　　9 　　月　　30　　日
                    臺灣新北地方法院板橋簡易庭
　　　　　　　　　　　　法  官　陳佳君
以上正本係照原本作成。　　　　　　　　　　　　
如不服本判決，應於送達後20日內，向本院提出上訴狀並表明上
訴理由，如於本判決宣示後送達前提起上訴者，應於判決送達後
20日內補提上訴理由書（須附繕本）。
如委任律師提起上訴者，應一併繳納上訴審裁判費。 
中　　華　　民　　國　　111 　年　　9 　　月　　30　　日
                        書記官  李庭君